# 建设期土地使用税是否可以资本化

提问人：eicenalf 时间：2023-08-07 19:54:27
各位老师好：
上市公司新设立制造业子公司，生产线在建设期间子公司的土地使用税是否可以资本化，作为待摊费用或者开办费处理，谢谢。

回答人：chenyiwei
不建议资本化。参考：《中审众环研究 2020 》之“问题1-2-18（用于建造自用房屋的土地出让金借款利息、建造期间土地使用税资本化问题）”、“问题6-1-16（房地产开发企业土地使用税的列支）”。